【裁判字號】    98,簡上,698
【裁判日期】    980817
【裁判案由】    詐欺
【裁判全文】
臺灣板橋地方法院刑事判決             98年度簡上字第698號
上  訴  人  甲○○  （原名陳信翰）
即  被  告
輔  佐  人  乙○○
即被告之父
上列上訴人即被告因詐欺案件，不服本院中華民國98年4 月16日
以98年度簡字第1675號第一審簡易判決（聲請簡易判決處刑案號
：臺灣板橋地方法院檢察署98年度偵字第2680號），提起上訴，
本院管轄之第二審合議庭判決如下：
    主  文
上訴駁回。
甲○○緩刑貳年。
    事實及理由
一、本案經本院審理結果，認第一審以被告甲○○犯刑法第30條
    第1 項、第339 條第1 項之幫助詐欺取財罪，判處有期徒刑
    3 月，並諭知易科罰金之標準為新臺幣1,000 元折算1 日，
    其認事用法及量刑均無不當，應予維持，並引用第一審判決
    書記載之事實、證據及理由（詳如附件）。
二、上訴人即被告甲○○之上訴意旨係以：其與被害人丙○○已
    達成和解，且承認原判決認定之犯罪事實，請求從輕量刑並
    宣告緩刑等語。查本件被告犯幫助詐欺取財罪事證明確，已
    如前述，被告亦不爭執事實，原審斟酌被告提供金融機構帳
    戶供他人詐欺取財，助長詐騙財產犯罪之風氣，且因被告提
    供個人帳戶，致使執法人員難以追查該詐騙集團成員之真實
    身分，增加被害人尋求救濟之困難，並擾亂金融交易往來秩
    序，危害社會正常交易安全，兼衡被害人損失金額、被告犯
    罪之手段，及其犯罪後之態度等一切情狀，量處有期徒刑3
    月，並以新臺幣1,000 元折算1 日諭知易科罰金之折算標準
    ，並無不合，量刑亦稱妥適，被告提起上訴難認有理由，應
    予駁回。又被告未曾受有期徒刑以上刑之宣告，有臺灣高等
    法院被告前案紀錄表在卷可稽，其因一時失慮致罹刑典，於
    本院審理時坦承犯行，深具悔意，且已與被害人達成和解，
    被害人並當庭表示不再追究被告刑責，有本院98年7 月14日
    準備程序筆錄在卷可憑，是本院綜合上開情節，認被告經此
    偵、審教訓，當知所警惕而無再犯之虞，因認原審判決所宣
    告之刑以暫不執行為適當，爰依刑法第74條第1 項第1 款規
    定，諭知宣告緩刑2 年，以啟自新。
據上論斷，應依刑事訴訟法第455 條之1 第1 項、第3 項、第36
8條 、第373 條，刑法第74條第1 項第1 款，判決如主文。
本案經檢察官鄭潔如到庭執行職務。
中    華    民    國    98    年    8    月    17    日
                  刑事第十五庭  審判長法  官  李君豪
                                      法  官  何燕蓉
                                      法  官  錢衍蓁
上列正本證明與原本無異。
不得上訴。
                                      書記官  劉靜慧
中    華    民    國    98    年    8     月    17    日
附錄本案論罪科刑法條全文：
刑法第339條
意圖為自己或第三人不法之所有，以詐術使人將本人或第三人之
物交付者，處5 年以下有期徒刑、拘役或科或併科1 千元以下罰
金。
以前項方法得財產上不法之利益或使第三人得之者，亦同。
前二項之未遂犯罰之。


司法院資訊處製作；財團法人民間司法改革基金會備份。
